臺灣高等法院臺中分院刑事判決
111年度上訴字第467號
上  訴  人  
即  被  告  覃郁茹


選任辯護人  林婉婷律師
上列上訴人因傷害等案件，不服臺灣彰化地方法院110年度訴字
第332號中華民國110年12月9日第一審判決（起訴案號：臺灣彰
化地方檢察署110年度調偵字第30號、第31號、第32號），提起
上訴，本院判決如下：
    主  文
上訴駁回。
    犯罪事實
一、乙○○（所犯傷害罪部分，業經原審判決確定）與丙○○（原名
    ：覃映澄）前係男女朋友關係，兩人於民國109年1月13日晚
    間，於阮宣琳位在彰化縣彰化市自強南路之住處飲酒後發生
    爭吵，乙○○駕車將丙○○載回丙○○位在彰化市○○路00巷00○0號
    住處後，即返回自己位在彰化縣○○鄉○○村○○巷00號之住處。
    詎丙○○於109年1月14日凌晨2、3時許，又自行前往乙○○上址
    住處，兩人仍持續爭吵，丙○○並基於傷害之犯意，在乙○○上
    址住處外的田裡，徒手毆打、抓傷、腳踢乙○○，致乙○○受有
    臉部擦傷、胸部及腹部擦傷、左手臂、右手及左手擦傷、右
    手臂及左前臂挫傷等傷害。乙○○亦基於傷害之犯意，在其上
    址住處外的田裡及住處前馬路上，與丙○○拉扯，並徒手毆打
    、以腳踹丙○○，及抓丙○○頭髮，致丙○○受有左右手腕挫傷瘀
    血多處、頭枕部挫傷腫脹、右胸部挫傷瘀血2×1公分、1×1、
    1×1公分等傷害。 
二、丙○○於109年3月15日某時許，在其前揭住處，意圖散布於眾
    ，基於散布文字誹謗之犯意，以不詳方式連結網路後，使用
    「覃映澄」之名義，於乙○○友人李宜霖之不特定人可以共見
    共聞之FACEBOOK頁面接續公開留言稱：「乙○○，你明明是一
    個老闆，可是你跟動物有甚麼差別？你每天開好車，愛面子
    ，你幹的多少壞事，很快就公布，讓大家，看你的真面，你
    殺死我的兩個小孩，打我小孩流掉，打我全身受傷，你還好
    意思，帶那麼多個女人，睡在我的床上？你還算人嗎？等我
    住院回來，讓大家看清楚你這種惡毒的人。」、「你去年跟
    女人上床，做愛還錄影轉給我看，你自己殺了一個兒子5個
    月，走到今年，又同事一樣，老天有眼，你會得到懲罰。」
    等語，藉以任意指摘乙○○係使用暴力解決男女相處問題、兩
    性關係紊亂之人等不實事項，足以毀損乙○○之名譽。復又於
    109年4月22日某時許，在其前揭住處內，意圖散布於眾，基
    於散布文字誹謗之犯意，以不詳方式連結網路後，使用「覃
    映澄」之名義，接續在FACEBOOK之「彰化人大小事」、「愛
    秀水說秀水」社團，發表留言稱：「麻煩大家給我一個意見
    ，請教妳們我是一個越南華僑，因為對台灣有很多法律上不
    懂，請大家回應我，我跟這個日昇彈簣的負責人，(乙○○)我
    跟他在兩年，我們生活上沒有金錢往來，他自己有他的事業
    ，我自己也有我的事業，這一年來常常對我施暴，因為我也
    是一個做生意的人，他也是，為了面子，而且我們都公開在
    一起大家都知道，所以我認他包容他，可是越來越過分，我
    兩次懷孕(小孩)都被他打死，加上肺部積水住院17天？我住
    院第二天，他就帶女人回家睡，我請問妳們這種可惡的人，
    要怎麼處理？我在台灣沒甚麼人可以幫我，遇到這種問題希
    望大家給我意見。(如果這個po文不能請刪除)謝謝。」等語
    ，並在下方張貼乙○○的照片，藉以任意指摘乙○○係使用暴力
    解決男女相處問題、兩性關係紊亂之人等不實事項，足以毀
    損乙○○之名譽。
三、案經乙○○訴由彰化縣警察局彰化分局、鹿港分局報告臺灣彰
    化地方檢察署檢察官偵查起訴。　　
    理  由
壹、證據能力之說明：
一、按刑事訴訟法第159條之5第1項規定：「被告以外之人於審
    判外之陳述，雖不符前4條之規定，而經當事人於審判程序
    同意作為證據，法院審酌該言詞陳述或書面陳述作成時之情
    況，認為適當者，亦得為證據。」同條第2項規定：「當事
    人、代理人或辯護人於法院調查證據時，知有第159條第1項
    不得為證據之情形，而未於言詞辯論終結前聲明異議者，視
    為有前項之同意。」依其立法意旨，在於確認當事人對於傳
    聞證據有處分權，得放棄反對詰問權，同意或擬制同意傳聞
    證據可作為證據，屬於證據傳聞性之解除行為，如法院認為
    適當，不論該傳聞證據是否具備刑事訴訟法第159條之1至第
    159條之4所定情形，均容許作為證據，不以未具備該4條所
    定情形為前提（最高法院104年台上1879號判決意旨參照）
    。查本判決所引用下列各項以被告以外之人於審判外之陳述
    為證據方法之證據能力，業經本院於審判期日時予以提示並
    告以要旨，而檢察官、上訴人即被告丙○○（下稱被告）及辯
    護人於本院言詞辯論終結前均未聲明異議（見本院卷第89頁
    至第90頁、第115頁至第130頁）。本院審酌該等資料之製作
    、取得，尚無違法不當之情形，且均為證明犯罪事實存否所
    必要，認為以之作為證據應屬適當，揆諸上開規定，自均具
    證據能力。
二、又本判決所引用下列各項非供述證據，並無證據顯示係實施
    刑事訴訟程序之公務員違背法定程序所取得之證據，亦無顯
    有不可信之情況或不得作為證據之情形，故均具證據能力。
貳、認定犯罪事實所依憑之證據及理由： 
一、訊據被告對散布文字誹謗之犯行坦承不諱，但矢口否認有何
    傷害犯行，辯稱略為：我沒有傷害乙○○的行為云云。辯護人
    辯護意旨略以：乙○○於109年1月14日凌晨離開被告住處，被
    告因將車子停放於乙○○住處，便搭計程車前往取車，當時乙
    ○○因喝酒後燥熱於住處1樓裸著上身，見到被告來取車，要
    求被告不得離去，被告不從，乙○○即基於傷害之犯意毆打被
    告，強行將被告拉至住處附近田邊毆打，並脫去被告全身衣
    服，甚至毆打後又拍攝被告裸照予以威脅。乙○○雖提出診斷
    證明書為證，然該診斷證明書係已經過16小時後始由醫師所
    出具，記載受有輕微擦傷、挫傷，乙○○對於所受之傷勢，僅
    模糊稱係與被告在田裡互毆遭被告抓傷上半身。倘如乙○○所
    指述係與被告互毆，則乙○○住處客廳與門口處均設有監視錄
    影器，何以在案發之後，將可以直接證明被告犯行之影像證
    據刪除；又田裡並無裝設監視器，被告無從去刪除一個不存
    在的影片。乙○○身高170公分、體重90公斤，身材壯碩，被
    告身高155公分、當時體重42公斤，體型嬌小，兩人身材差
    距甚大，被告豈可能有傷害乙○○之機會。倘若如乙○○所述被
    告與其在田裡互毆，何以在監視錄影晝面下，均呈現被告任
    乙○○猛烈毆打、腳踹之情形，連一絲反擊或毆打、抓、拉扯
    乙○○之動作都沒有出現？由於兩人體格相差懸殊，被告當時
    因恐被乙○○持續傷害僅能抱頭屈身躲避，又需遮掩裸露之身
    體，以避免經過人車觀看，復因全身赤裸，且欲阻止乙○○持
    續毆打，根本無餘力毆打乙○○。是以，卷内並無任何證據得
    以證明被告有毆打乙○○之事實，乙○○之擦傷、挫傷是否係被
    告所為，尚有疑問，自不得率以乙○○提出之診斷證明書即據
    此認定被告涉有傷害罪嫌，縱被告有與乙○○身體接觸，被告
    亦屬正當防衛。乙○○與被告原為男女朋友，被告則係歸化之
    外籍人士，在台並無親友可資依靠。與乙○○交往期間，屢次
    遭受其毆打、毀損物品，乙○○亦時常口出惡言，如稱被告欲
    與男人打炮等侮辱性字眼，讓被告經常受到肢體與語言上之
    暴力對待，使被告精神受創嚴重，求助無門。且乙○○時常周
    旋於眾多女子，甚至與不知名女性於被告住家發生性行為，
    並遺留貼身衣物於住處。被告因乙○○對被告精神或肉體上之
    傷害行為，忍無可忍，始於網路上留言，且留言時註明「如
    果這個P0文不行請刪除」，貼文之後即迅速撤下，被告所為
    雖有不當，但其情可憫，請從輕量刑並給予緩刑等語。經查
    ：
(一)被告與乙○○前係男女朋友關係，兩人於109年1月13日晚間，
    於阮宣琳位在彰化市自強南路之住處飲酒後有發生爭吵，乙
    ○○駕車將被告載回被告前揭住處後，即返回自己上開住處，
    嗣被告於109年1月14日凌晨2、3時許，又自行前往乙○○上揭
    住處，在乙○○住處外兩人仍持續爭吵之事實，業據被告與乙
    ○○供承在卷（見他卷第72、76頁、第79頁、原審卷第250頁
    至第251頁、第334頁至第335頁），並有證人阮宣琳於偵查
    中之證言在卷可稽（見他卷第75頁），此部分事實堪以認定
    。　　
(二)被告於109年1月14日凌晨2、3時許，在乙○○上址住處外，有
    對乙○○傷害之行為，業據證人乙○○於警詢中證稱略為：被告
    於109年1月14日凌晨開車到我住處，打開我家大門及車庫後
    ，就坐在門口大吼大叫，說要讓我身敗名裂，因為當時已經
    凌晨2點多，我不想讓她吵到鄰居，就把她拉到門口對面田
    裡，我們在那邊有拉扯推擠，被告有扯破我的衣服，抓傷我
    的雙手、身體、腹部等語（見彰警卷第2頁）。後於偵查中
    具結證稱略為：109年1月14日凌晨2點左右，被告自行開車
    到我永興巷住處，她就一直鬧我，我怕吵到旁邊鄰居，我就
    把她拉到我家對面的田，在田裡的時候被告把我上半身抓傷
    並把我衣服扯破等語（見他卷第79頁）。嗣於原審審理時具
    結證稱略以：109年1月14日凌晨2時53分在我住處外，被告
    有打我，她從彰化市回來，我已經回到家，我在休息，她開
    車回來拿遙控器打開我家的門跟客廳，她用指甲，很鋒利，
    當天我有穿衣服，整件衣服被她拉破，整個手腕，上半部、
    下半部都瘀青。被告用拳頭跟指甲，還用捏的，用指甲抓我
    手臂，腹部跟下身也有，都有驗傷單。她在門口大吵大鬧，
    她一直抓我臉，打我身體。腹部她用踢的，左手臂、右手臂
    擦傷、挫傷是她用指甲抓的。…她在我家吵鬧時，我想把她
    拉到田中央，不要讓她吵，在拉到田中央時，她已經出手開
    始打我。1月14日凌晨2點多，在我把她拉到田中央不要吵到
    別人的時候才發生拉扯，我才會整個上半身受傷，還有腹部
    被他踢傷整個瘀青。…14日被告在田裡，她有打我，她刮我
    、捏我，我腹部整個瘀青，在田裡，被告用她的雙手，她指
    甲非常鋒利，我是20公分的傷，全部都是抓痕，手會瘀青是
    她用捏的。…大部分的傷勢主要都是在永興巷造成的，我提
    出來的受傷照片是隔天我驗傷完拍的，14日中午過後我去驗
    傷，下半身不雅觀，我沒有拍，都是很大片的傷痕，這是遭
    被告用抓、用踹的，腹部瘀青是她踢的，我是在我家門口，
    為了讓被告害羞進屋，才脫去被告上衣，被告有穿褲子跟內
    衣等語（見原審卷第477頁至第478頁、第480頁至第483頁、
    第487頁）明確。又觀諸卷附乙○○之彰化基督教醫療財團法
    人鹿港基督教醫院（下稱鹿港基督教醫院）診斷書、病歷資
    料顯示，乙○○於109年1月14日下午4時8分許前往該院急診就
    醫，經醫師診斷其受有臉部擦傷、胸部、腹部擦傷、左手臂
    、右手、左手擦傷、右手臂、左前臂挫傷等傷害（見彰警卷
    第30頁、原審卷第385頁至第390頁），是乙○○指稱其遭被告
    徒手毆打、抓傷、腳踢，致身體受有多處傷害，核與診斷書
    、病歷資料顯示傷勢之結果相符，應堪採信。被告空言否認
    有傷害犯行云云，不足採信。又被告係以徒手毆打、抓傷、
    腳踢之方式對乙○○為傷害，而能否以此方式為傷害犯行，本
    與行為人之身高、體型無直接關係，被告之辯護人徒以被告
    、乙○○兩人身形差距，即認被告不可能對乙○○為傷害犯行，
    顯不可採。再者，觀諸被告所提出之監視器畫面擷取照片（
    見原審卷第131頁至第135頁），乙○○上半身未穿衣物，而被
    告彼時則衣著外觀凌亂，且乙○○有拿手機拍攝被告之情形，
    然被告所提出之監視器畫面並不完整，況依乙○○前揭所證述
    之情節，在被告身上所穿著之外衣遭乙○○脫去前，被告即有
    對其出手毆打之行為，是辯護人主張被告案發時全身赤裸，
    且欲阻止乙○○持續毆打，根本無餘力毆打乙○○等語，顯屬無
    稽。又本件卷附之錄影檔案皆為被告所提出，被告甚至還能
    提出乙○○住處其他日期的監視器影像畫面（見原審卷第137
    頁、第155頁至第157頁），反觀乙○○卻未能提出案發當日任
    何的錄影檔案，則乙○○陳稱其手機內的錄影檔案已遭被告刪
    除（見原審卷第479、533頁），尚非無據，況被告傷害乙○○
    之地點為其住處外的田裡，已據乙○○證述明確，該地點並非
    監視器能拍到的地方，被告之辯護人逕認係乙○○自行刪除監
    視器影像，及以監視器沒有拍到被告傷害乙○○的畫面，而認
    被告沒有傷害乙○○，均無可採。至乙○○於偵查、原審審理時
    雖指證稱被告於109年1月13日晚上11時許，在阮宣琳住處也
    有對其甩巴掌之傷害行為云云（見他卷第79頁、原審卷第47
    9頁、第481頁至第482頁），但被告否認有傷害乙○○之行為
    ，且當時在場之證人阮宣琳證稱略為：我沒有看到被告甩乙
    ○○巴掌，被告沒有甩乙○○巴掌等語（見原審卷第493、495頁
    ），是尚難認定被告在阮宣琳住處也有對乙○○傷害之行為，
    附此敘明。
(三)按正當防衛必須對於現在不法之侵害始得為之，侵害業已過
    去，或無從分別何方為不法侵害之互毆行為，均不得主張防
    衛權，而衡之一般社會經驗法則，互毆係屬多數動作構成單
    純一罪而互為攻擊之傷害行為，縱令一方先行出手，而還擊
    之一方在客觀上苟非單純對於現在不法之侵害為必要排除之
    反擊行為，因其本即有傷害之犯意存在，則對其互為攻擊之
    還手反擊行為，自無主張防衛權之餘地（最高法院110年度
    台上字第5638號刑事判決意旨參照）。被告之辯護人雖主張
    被告所為係正當防衛等語。惟被告於109年1月14日凌晨2、3
    時許前往乙○○上開住處外吵鬧，乙○○因而與被告拉扯，除被
    告有前述毆打乙○○之行為外，乙○○亦有徒手毆打、以腳踹被
    告，及抓被告頭髮等行為，並致被告受有左右手腕挫傷瘀血
    多處、頭枕部挫傷腫脹、右胸部挫傷瘀血2×1公分、1×1、1×
    1公分等傷害，乙○○此部分傷害犯行，業經原審認定屬實在
    案，是被告於前揭時地前往乙○○住處，並與乙○○在該處外面
    發生爭吵，兩人進而互相拉扯、互毆，顯見被告主觀上有傷
    害之犯意存在，非僅基於防衛意思而為之，縱然乙○○當時有
    對被告傷害之行為，但被告客觀上所為已非單純對於現在不
    法之侵害為必要排除之反擊行為，衡諸前揭最高法院判決意
    旨，自無防衛權可言。
(四)被告於109年3月15日某時在其住處，以不詳方式連結網路後
    ，使用「覃映澄」之名義，在乙○○友人李宜霖之不特定人可
    以共見共聞之FACEBOOK頁面接續公開留言稱：「乙○○，你明
    明是一個老闆，可是你跟動物有甚麼差別？你每天開好車，
    愛面子，你幹的多少壞事，很快就公布，讓大家，看你的真
    面，你殺死我的兩個小孩，打我小孩流掉，打我全身受傷，
    你還好意思，帶那麼多個女人，睡在我的床上？你還算人嗎
    ？等我住院回來，讓大家看清楚你這種惡毒的人。」、「你
    去年跟女人上床，做愛還錄影轉給我看，你自己殺了一個兒
    子5個月，走到今年，又同事一樣，老天有眼，你會得到懲
    罰。」等語。於109年4月22日某時在其住處，以不詳方式連
    結網路後，使用「覃映澄」之名義，接續在FACEBOOK之「彰
    化人大小事」、「愛秀水說秀水」社團，發表留言稱：「麻
    煩大家給我一個意見，請教妳們我是一個越南華僑，因為對
    台灣有很多法律上不懂，請大家回應我，我跟這個日昇彈簣
    的負責人，(乙○○)我跟他在兩年，我們生活上沒有金錢往來
    ，他自己有他的事業，我自己也有我的事業，這一年來常常
    對我施暴，因為我也是一個做生意的人，他也是，為了面子
    ，而且我們都公開在一起大家都知道，所以我認他包容他，
    可是越來越過分，我兩次懷孕(小孩)都被他打死，加上肺部
    積水住院17天？我住院第二天，他就帶女人回家睡，我請問
    妳們這種可惡的人，要怎麼處理？我在台灣沒甚麼人可以幫
    我，遇到這種問題希望大家給我意見。(如果這個po文不能
    請刪除)謝謝。」等語，並在下方張貼乙○○的照片等事實，
    業據被告坦承不諱，且經證人李宜霖、乙○○分別於警詢、偵
    查中證述明確（見鹿警卷第12頁至第14頁、他卷第83頁），
    並有FACEBOOK列印資料在卷足憑（見鹿警卷第15頁至第17頁
    ），而被告上開文字所指摘乙○○之內容，業經乙○○否認，則
    其內容是否屬實，已非無疑；況該些文字均足以使閱讀者，
    認為乙○○係使用暴力解決男女相處問題、兩性關係紊亂之人
    ，顯對乙○○之人格、名譽產生相當負面之評價，堪認被告此
    部分自白與事實相符，可以採信。
(五)綜上所述，本件事證明確，被告上開犯行均堪以認定，應依
    法論科。　　
二、論罪科刑：
(一)核被告就犯罪事實一所為，係犯刑法第277條第1項之傷害罪
    。被告就犯罪事實二於109年3月15日、109年4月22日2次所
    為，均係犯刑法第310條第2項之散布文字誹謗罪。被告於10
    9年3月15日有2次在FACEBOOK留言誹謗乙○○，於109年4月22
    日亦有在分別FACEBOOK「彰化人大小事」、「愛秀水說秀水
    」社團為2次發表留言誹謗乙○○之行為，然其犯罪時間均密
    接，且均在實現同一犯罪目的而侵害同一法益，均屬接續犯
    ，各僅論以一罪。
(二)被告所犯上開3罪，犯意各別，行為互異，應分論併罰。
參、本院駁回上訴之說明：
一、原審審理結果認被告罪證明確，適用刑法第277條第1項、第
    310條第2項、第41條第1項前段、第51條第6款，刑法施行法
    第1條之1第1項等規定，並以行為人之責任為基礎，審酌被
    告與乙○○原為男女朋友關係，其等不思以理性方式處理問題
    ，而互為上開傷害犯行，被告又於FACEBOOK對乙○○指名道姓
    散布發表前開文字內容，所為對乙○○名譽有相當程度之負面
    影響，乙○○犯後希望彼此能撤回告訴，然被告仍堅持乙○○需
    賠償80萬元始願意撤回告訴，及被告傷害之手段、情節、所
    造成之傷勢程度、被告誹謗之內容情節、被告智識程度為高
    中畢業、為貿易公司負責人、離婚、育有1子之家庭狀況等
    一切情狀，分別量處拘役40日（傷害罪）、50日（加重誹謗
    罪2罪），並均諭知易科罰金之折算標準。並審酌被告所犯
    其中1罪為傷害罪，另2罪為散布文字誹謗罪，所侵害之法益
    分別為乙○○之身體法益及名譽，並斟酌其各次犯行之犯罪時
    間、不法內涵、侵害法益程度等情，依刑法第51條第6款之
    規定，定其應執行拘役120日，併諭知執行刑易科罰金之折
    算標準。經核原審所為採證、認事用法均無違誤，量刑亦稱
    妥適，應予維持。
二、按刑罰之量定，屬法院自由裁量之職權行使，應審酌刑法第
    57條所列各款事由及一切情狀，為酌量輕重之標準，並非漫
    無限制；量刑輕重係屬事實審法院得依職權自由裁量之事項
    ，苟已斟酌刑法第57條各款所列情狀而未逾越法定刑度，不
    得遽指為違法；且在同一犯罪事實與情節，如別無其他加重
    或減輕之原因，下級審量定之刑，亦無過重或失輕之不當情
    形，則上級審法院對下級審法院之職權行使，原則上應予尊
    重（最高法院72年度台上字第6696號、75年度台上字第7033
    號判例及85年度台上字第2446號判決意旨參照）。經查，被
    告所犯刑法第310條第2項之加重誹謗罪，法定本刑為2年以
    下有期徒刑、拘役或3萬元以下罰金，原審審酌上開參、一
    所述一切情狀，分別量處如原審判決主文所示之刑，並定其
    應執行之刑與諭知易科罰金之折算標準，已充分審酌被告犯
    罪情節之輕重，針對刑法第57條各款事項而為妥適量刑，並
    未逾越法定刑度，復未濫用自由裁量之權限，且無輕重失衡
    之情形，而量刑本屬法院就個案為裁量之職權，難謂有何違
    法失當之處。被告提起上訴認原審就加重誹謗罪部分量刑過
    重，係對原判決此部分量刑職權之適法行使任意指摘，尚屬
    無據；又被告上訴否認傷害犯行，所執各節辯解均由本院論
    駁如前，並無可採，是被告上訴均核無理由，應予駁回。
三、至辯護意旨另以被告就加重誹謗罪犯後坦承犯行，被告因乙
    ○○對其精神或肉體上之傷害行為，忍無可忍，始於網路上留
    言，且留言時註明「如果這個P0文不行請刪除」，貼文之後
    即迅速撤下，被告所為雖有不當，但其情可憫，請給予緩刑
    宣告等語。惟按緩刑之宣告，除應具備刑法第74條第1項所
    定條件外，並須有可認為以暫不執行刑罰為適當之情形，始
    得為之。是究竟有無可認為以暫不執行為適當而得宣告緩刑
    之情形存在，應就具體個案情形，被告有無再犯之虞，及能
    否由於刑罰之宣告而策其自新等，加以審酌，而與犯罪情節
    是否可原，並無關係。又刑事被告如何量定其刑及是否宣告
    緩刑，為求個案裁判之妥當性，法律固賦與法官裁量權，但
    此項裁量權之行使，並非得以任意或自由為之，仍應受一般
    法律原則之拘束，即必須符合所適用法律授權之目的，並受
    法律秩序之理念、法律感情及慣例等所規範（最高法院96年
    度台上字第5616號、105年度台上字第226、252號判決意旨
    參照）。查被告犯後未與乙○○達成和解，取得乙○○之原諒，
    本院斟酌被告違反義務之程度，及犯罪所造之危害，經審查
    緩刑之實質要件後，認為被告並無暫不執行刑罰為適當之情
    事，自不宜宣告緩刑。被告上訴請求為緩刑之諭知，無從准
    許，併此說明。　　
據上論斷，應依刑事訴訟法第368條，判決如主文。
本案經檢察官陳鼎文提起公訴，檢察官甲○○到庭執行職務。
中　　華　　民　　國　　111 　年　　5 　　月　　10　　日
            刑事第六庭　  審判長法　官　張  靜  琪
                                法　官　鍾  貴  堯
                                法　官　劉  柏  駿
以上正本證明與原本無異。
傷害罪部分得上訴。
加重誹謗罪部分不得上訴。
如不服本判決得上訴的部分應於收受送達後二十日內向本院提出
上訴書狀，其未敘述上訴之理由者並得於提起上訴後二十日內向
本院補提理由書（均須按他造當事人之人數附繕本）「切勿逕送
上級法院」。因疫情而遲誤不變期間，得向法院聲請回復原狀。

                                書記官  林  巧  玲
　　　　　　　　　　　　　　　　
中　　華　　民　　國　　111 　年　　5 　　月　　10　　日